【裁判字號】    99,易,2967
【裁判日期】    991013
【裁判案由】    竊盜
【裁判全文】
臺灣臺中地方法院刑事判決              99年度易字第2967號
公  訴  人  臺灣臺中地方法院檢察署檢察官
被      告  丙○○
上列被告因竊盜案件，經檢察官提起公訴（99年度偵字第6452號
），本院判決如下：
    主    文
丙○○竊盜，累犯，處拘役肆拾日，如易科罰金，以新臺幣壹仟
元折算壹日。
    犯罪事實
一、丙○○前因竊盜案件，經本院以97年度豐簡字第492 號判處
    有期徒刑6 月，甫於民國98年3 月15日執行完畢。詎其仍不
    知悛悔，於98年12月26日凌晨1 時30分許，行經臺中縣豐原
    市○○街168 號對面「翁明公園」時，見甲○○醉臥在該公
    園草地上休息不醒人事，竟基於意圖為自己不法所有之犯意
    ，徒手竊取甲○○身上現金新臺幣（下同）2, 500元及機車
    鑰匙1 支，得手後旋即離去，而被驚醒之甲○○立即報警處
    理，經警發現原停放在公園人行道上車牌號碼F9S-757 號重
    型機車旁發現甲○○之機車鎖匙，始循線查獲該機車車主丙
    ○○而查獲上情。
二、案經甲○○訴由臺中縣警察局豐原分局報請臺灣臺中地方法
    院檢察署檢察官偵查起訴。
    理    由
一、按被告以外之人於審判外之言詞或書面陳述，除法律有規定
    者外，不得作為證據；被告以外之人於審判外之陳述，雖不
    符刑事訴訟法第159 條之1 至同條之4 之規定，而經當事人
    於審判程序同意作為證據，法院審酌該言詞陳述或書面陳述
    作成時之情況，認為適當者，亦得為證據。當事人、代理人
    或辯護人於法院調查證據時，知有刑事訴訟法第159 條第1
    項不得為證據之情形，而未於言詞辯論終結前聲明異議者，
    視為有前項之同意，刑事訴訟法第159 條第1 項、第159 條
    之5 分別定有明文。查本判決所引用之各項據以認定事實證
    據，其中屬傳聞性質者，被告及公訴人於本院言詞辯論終結
    前，均不爭執而未曾聲明異議，本院審酌該言詞陳述作成時
    之情況，並無出於任意性或不正取供，或違法或不當情事，
    且客觀上亦無不可信之情況，堪認為適當，揆諸前開說明，
    依法均有證據能力，合先敘明。
二、上開事實業據被告於本院審理中坦承不諱（見本院卷第16、
    18頁），核與證人甲○○於警詢中所述遭竊之情節相符（見
    警卷第8 頁），並有職務報告書、指認犯罪嫌疑人紀錄表、
    車籍查詢基本資料詳細畫面、臺中縣警察局豐原分局翁子派
    出所受理各類案件紀錄表及受理刑事案件報案三聯單各1 份
    、現場照片2 張在卷可稽（見警卷第14至23頁），是被告自
    白核與事實相符，應堪採信。本件事證明確，被告竊盜之犯
    行，洵堪認定。
三、核被告丙○○所為，係犯刑法第320 條第1 項之竊盜罪。又
    被告前因竊盜案件，經本院以97年度豐簡字第492 號判處有
    期徒刑6 月，甫於98年3 月15日執行完畢乙節，有臺灣高等
    法院被告前案記錄表1 份在卷可稽，其於有期徒刑執行完畢
    後5 年內，故意再犯有期徒刑以上之罪，為累犯，應依刑法
    第47條第1 項之規定加重其刑。爰審酌被告不思以勞力賺取
    生活所需，一再犯竊盜案件，不知尊重他人財產權之偏差心
    態應予矯治，而其竊得財物價值非鉅，犯罪手段和平，犯後
    於本院審理中坦承犯行，惟迄言詞辯論終結時，尚未賠償被
    害人分文，及其犯罪目的等一切情狀，量處如主文所示之刑
    ，並衡以被告之智識、能力及家庭狀況等情（此見警卷調查
    筆錄受詢問人欄即明），諭知以1,000 元折算1 日之易科罰
    金折算標準，以示懲儆。
據上論斷，應依刑事訴訟法第284 條之1 、第299 條第1 項前段
，刑法第320 條第1 項、第47條第1 項、第41條第1 條前段，刑
法施行法第1 條之1 第1 項、第2 項前段，判決如主文。
本案經檢察官乙○○到庭執行職務。
中    華    民    國    99    年    10    月    13    日
                 刑事第十一庭   法  官  廖純卿
以上正本證明與原本無異。
如不服本判決應於收受送達後10日內向本院提出上訴書狀，並應
敘述具體理由；其未敘述上訴理由者，應於上訴期間屆滿後20日
內向本院補提理由書（均須按他造當事人之人數附繕本）「切勿
逕送上級法院」。
                                書記官  柳寶倫
中    華    民    國    99    年    10    月    13    日
附錄本判決論罪科刑法條全文：
中華民國刑法第320條
（普通竊盜罪、竊佔罪）
意圖為自己或第三人不法之所有，而竊取他人之動產者，為竊盜
罪，處5  年以下有期徒刑、拘役或 5 百元以下罰金。
意圖為自己或第三人不法之利益，而竊佔他人之不動產者，依前
項之規定處斷。
前二項之未遂犯罰之。

司法院資訊處製作；財團法人民間司法改革基金會備份。
